【裁判字號】    89,易,3998
【裁判日期】    891025
【裁判案由】    家庭暴力防治法等
【裁判全文】
臺灣高雄地方法院刑事判決                        八十九年度易字第三九九八號
    公  訴  人  臺灣高雄地方法院檢察署檢察官
    被      告  甲○○
右列被告因家庭暴力防治法等案件，經檢察官提起公訴（八十九年度偵字第一八七二
八號），本院判決如左：
    主  文
甲○○違反法院民事通常保護令所為禁止實施家庭暴力行為之裁定，處有期徒刑肆月
，如易科罰金，以參佰元折算壹日。
    事  實
一、甲○○與乙○○二人為夫妻，具有家庭暴力防治法所定之家庭成員關係。乙○○
    於八十八年間因受甲○○不法侵害，已由檢察官聲請臺灣高雄地方法院對甲○○
    核發通常保護令，甲○○並於八十八年十二間收受該法院於同年月八日裁定之八
    十八年度家護字第五０七號民事通常保護令，該保護令並諭知甲○○對乙○○實
    施身體或精神上不法侵害行為在案。詎甲○○於八十九年八月十九日上午十時二
    十分許，猶基於傷害之犯意，在高雄市○○區○○里○○路廿四號之三號住處，
    歐打乙○○，致乙○○受有頭部外傷、臉部瘀傷等傷害。
二、案經乙○○向高雄市政府警察局小港分局出告訴後，由該分局報請臺灣高雄地方
    法院檢察署檢察官偵查起訴。
    理  由
一、訊據被告甲○○矢口否認前揭犯行，辯稱：我沒有打乙○○，乙○○頭部的傷是
    在八月十五日我開車載他到枋山時，車禍撞到車頂腫起來的，當時我叫他去看醫
    生，乙○○說僅是腫脹不用就醫，另外臉部瘀傷則是八月十九日他拿小板要打我
    ，我自衛順手推開，乙○○自己被板  撞到云云。惟查右揭事實，已據告訴人乙
    ○○陳述事實綦詳，並有驗傷單及本院八十八年度家護字第五０七號民事通常保
    護令保護令附卷可稽。又被告乙○○於檢察官偵查時，並不陳述乙○○因車禍頭
    部撞到車頂情事，而且被告復陳述乙○○該頭部之傷於車禍當時係無就醫而無診
    療紀錄可查，被告前揭辯解，顯係卸責之詞而不可採，被告罪證明確，犯行實堪
    認定。
二、核被告所為，係犯家庭暴力防治法第五十條第一款之違反保護令罪及刑法第二百
    七十七條第一項之傷害罪。被告係一犯罪行為分犯前揭二罪，為想像競合犯，應
    從一重以犯違反保護令罪論。審酌被告犯罪之動機、素行、犯後否認犯行態度不
    佳及告訴人受害程度等一切情狀，爰酌情量處如主文所示之刑，併諭知易科罰金
    之折算標準。
據上論斷，應依刑事訴訟法第二百九十九條第一項前段，家庭暴力防治法第五十條第
一款，刑法第十一條、第二百七十七條第一項、第四十一條，罰金罰鍰提高標準條例
第二條，判決如主文。
本案經檢察官高嘉惠到庭執行職務。
中    華    民    國      八十九      年      十      月     二十五     日
                                  臺灣高雄地方法院刑事第三庭
                                      法  官  周  志  賢
右正本證明與原本無異。
如不服本判決，應於判決送達後十日內，向本院提出上訴狀。
                                      書記官  黃  順  命
中    華    民    國      八十九      年      十      月     二十五     日
附錄法條
刑法第二百七十七條第一項：
  傷害人之身體或健康者，處三年以下有期徒刑，拘役或一千元以下罰金。


司法院資訊處製作；財團法人民間司法改革基金會備份。
